【裁判字號】    99,交抗,227
【裁判日期】    990604
【裁判案由】    聲明異議
【裁判全文】
臺灣高等法院高雄分院刑事裁定         99年度交抗字第227號
抗  告  人
即受處分人  甲○○
上列抗告人因違反道路交通管理處罰條例聲明異議案件，不服臺
灣高雄地方法院中華民國99年5 月7 日裁定（99年度交聲字第96
2 號），提起抗告，本院裁定如下：
    主  文
抗告駁回。
    理  由
一、抗告意旨略以：抗告人當時燈號為黃燈時快速通過，並非燈
    號轉為紅燈時才越線，此由舉發照片中抗告人前後輪均無壓
    在停止線可稽；另一可能是旁邊同行機車闖紅燈壓線，因而
    誤為抗告人也有闖紅燈之情事，從而該舉發照片顯示與事實
    不符為此提出抗告云云。
二、原裁定略以：
（一）本件異議人於98年12月28日晚間6 時42分許，駕駛車牌號
      碼683-CEP 重型機車行經高雄縣仁武鄉○○○村○○○路
      口時，經現場路口闖紅燈照相設備設得有闖紅燈之違規情
      事而為警逕行舉發，經高雄市政府交通局於99年3 月30日
      高市交裁字第裁32NJ0000000 號裁決，認為有駕車行經有
      燈光號誌管制之交岔路口闖紅燈之違規事實，依違反道路
      交通管理處罰條例第53條第1 項規定，處以罰鍰1,800 元
      ，並記違規點數3 點之處分等情，除據異議意旨陳明如上
      ，並有裁決書1 份及現場連續拍攝之採證照片2 幀在卷，
      復有本院依職權囑託高雄縣政府警察局前往現場拍攝路口
      情形及號誌位置照片附卷可參，依上開連續拍攝照片顯示
      ，異議人所有前開車號機車於攝影機第一次快門啟動時，
      係在行進狀態且後輪甫通過路口停止線位置，嗣第二次啟
      動快門時，其後輪已經完全通過斑馬線，較第一幀照片所
      示位置向前位移約10公尺，而兩幀照片於畫面左側顯示路
      口燈號呈現者均為紅燈，是異議人當時係在紅燈狀況下逕
      行闖越之事實，至為顯明，並無所稱僅有一張照片致不足
      以判斷情事，而該等照片係在物理光學感應下拍攝，其呈
      現異議人駕駛機車在紅燈狀況下通過路口情形，要亦不受
      該路口燈號轉換時序及採證設備是否按期調校所影響，異
      議人空言質疑，要無贅予調查之必要，附此敘明。
（二）綜上所述，本件異議人前揭時地駕車行經有燈光號誌管制
      交岔路口闖紅燈之違規情事經查屬實，原處分機關依道路
      交通管理處罰條例第53條第1 項規定，處以罰鍰新臺幣1,
      800 元，並記違規點數3 點之處分，於法自無不合，異議
      意旨請求裁定撤銷原裁決即無理由，應予駁回。
三、本院經查：
（一）抗告人甲○○於民國98年12月28日晚間6 時42分許，騎乘
      車牌號碼683-CEP 重型機車行經高雄縣仁武鄉○○○村○
      ○○路口時，因有闖紅燈之違規行為，而啟動微電腦闖紅
      燈測速照相設備採證，由高雄市政府警察局交通大隊員警
      據以逕行製單舉發，依卷附採證照片顯示，抗告人駕駛之
      重型機車於紅燈亮起2.9 秒後，後輪已跨越停止線，而在
      紅燈亮起4.1 秒後，抗告人所駕駛之重型機車，已經完全
      進入路口範圍，是抗告人確有闖紅燈之違規行為，至為明
      確。依卷附採證照片顯示，抗告人在紅燈亮起後仍然繼續
      直行，當時車速為每小時26公里，顯見受處分人所稱：沒
      有闖紅燈之行為云云，並非事實。
（二）抗告人另稱：可能係由併行另一台機車闖紅燈壓線，導致
      原處分機關誤為抗告人亦有闖紅燈之情事云云。惟查，抗
      告人所指稱之另一台併行機車與抗告人所駕駛之重型機車
      均係在紅燈亮起2.9 秒後，後輪已跨越停止線，在紅燈亮
      起4.1 秒後，雙方均已經完全進入路口範圍，是抗告人與
      併行之機車均有闖紅燈之違規行為，是抗告人就此所辯，
      顯無理由。
（三）綜上所述，抗告人確有於前揭時間、地點，騎乘普通重型
      機車行經有燈光號誌管制之交岔路口闖紅燈之行為，自屬
      違反道路交通管理處罰條例第53條第1 項之規定，原處分
      機關依道路交通管理處罰條例第53條第1 項、第63條第1
      項3 款、違反道路交通管理事件統一裁罰基準及處理細則
      暨基準表之規定，裁處受處分人1,800 元罰鍰，並記違規
      點數3 點，經核並無違誤，抗告意旨猶執陳詞，指摘原裁
      定不當，為無理由，應予駁回。
四、據上論結，應依道路交通案件處理辦法第26條，刑事訴訟法
    第412條，裁定如主文。
中    華    民    國    99    年    6     月    4     日
                  刑事第六庭    審判長法  官  王憲義
                                      法  官  邱永貴
                                      法  官  簡志瑩
以上正本證明與原本無異。
不得再抗告。
中    華    民    國    99    年    6     月    4     日
                                      書記官  吳新貞

司法院資訊處製作；財團法人民間司法改革基金會備份。
